Alan Gerardo Montaño Ramos

Desarrollador Web

Cel: 238 136 2241

Correo: alan monra@hotmail.com

GitHub: https://github.com/AlanMonRa

Portafolio: https://alanmonra.github.io/

Resumen

Desarrollador de software con experiencia en desarrollo web enfocado en front-end y back-end usando API REST, migré una aplicación móvil con ionic y capacitor a Android 14, conocimientos en ciberseguridad, en ISO 27001 y 9001.

Habilidades

- HTML 5
- CSS (Bootstrap)
- JavaScrip (Node y React)
- Php (Laravel)
- Python (Django)
- Java (SpringBoot)

- MongoDB y MySQL
- Git y GitHub
- GraphQL
- Windows, Ubuntu, Kali Linux y RaspBerry

Experiencia

Oohel Technologies S.A. De C.V.

Desarrollador de Odoo

Septiembre 2024 – Noviembre 2024

Desarrollador odoo, actualización de una app en Ionic con capacitor y angular en Android.

Extracupon

Desarrollador web Full-Stack

Mayo 2024 – Agosto 2024

Desarrollo de una aplicación web en Java con Sprint boot y enrutamiento en Angular, JavaScript, Bootstrap y aportaba sugerencias a Análisis y Diseño.

Gebenz Consultoria Y Negocios

Desarrollador web Full-Stack

Enero 2024 – Abril 2024

Desarrollo de una aplicación web que genera certificados y diplomas con Php, MySQL y JavaScript.

Invercratos S.A.P.I. De C.V.

Desarrollador back-end.

Febrero 2023 – Noviembre 2023

Desarrollo back-end de un core bancario usando Django, GraphQL y en el área de ciberseguridad.

Servicios Estratégicos De Transporte Terrestre A.I.S.A. De C.V.

Desarrollador web Full-Stack

Marzo 2022 – Abril 2022

Desarrollo de una aplicación web en la cual la empresa hacía registros sobre sus maniobras y sus trabajadores tenían acceso según su rol, esto con Laravel y MySql.

Educación

Universidad Politécnica Metropolitana de Puebla / Ingeniero en Sistemas Computacionales Septiembre 2020 – Abril 2024

Reconocimientos

Certificado por se mentor de alumnos en la universidad. Certificado por participar en azure AZ-900.